臺灣高等法院高雄分院刑事判決　　 95年度上更(二)字第159號
上　訴　人
即　被　告　甲○○
選任辯護人　葉武侯　律師
　　　　　　尤挹華　律師
　　　　　　郭正鵬　律師
上列上訴人因傷害致死案件，不服臺灣屏東地方法院88年度訴字
第546 號中華民國89年8 月23日第一審判決（起訴案號：臺灣屏
東地方法院檢察署88年度偵字第5909號），提起上訴，判決後，
經最高法院第2次發回更審，本院判決如下：
    主  文
原判決撤銷。
甲○○犯傷害罪，處有期徒刑陸月，如易科罰金，以銀元佰元
即新臺幣玖佰元折算壹日。
      事  實
一、甲○○於民國（下同）87年4 月9 日12時20分許，在屏東市
    ○○路954 巷33弄34號住處一樓客廳，因不滿其妻蔡燕芬連
    續多日未上班而在家酗酒，且不聽其勸告回房睡覺，竟基於
    傷害之犯意，以徒手毆打蔡燕芬手部及以腿踹其妻腳部等處
    ，致使蔡燕芬受有右髖骨部皮下出血、左大腿側面淤血、右
    手肘外側及左手肘外側擦傷等傷害。甲○○再拉蔡燕芬至二
    樓臥房睡覺，嗣於當日晚上10時許，甲○○再至臥房探視蔡
    燕芬，因蔡燕芬並無動靜，甲○○以為蔡燕芬睡熟，乃至隔
    壁房間與其子同睡。迨於翌日（即4 月10日）上午6 時50分
    許，甲○○至臥房欲叫醒蔡燕芬，始發現蔡燕芬已因顱內出
    血氣絕死亡（惟無證據證明其死亡與甲○○上揭傷害行為有
    相當因果關係）。
二、案經蔡燕芬之父乙○○訴由臺灣屏東地方法院檢察署檢察官
    偵查起訴。
      理  由
壹、程序方面
　　按被告以外之人於審判外之言詞或書面陳述，除法律有規定
  　者外，不得作為證據；又被告以外之人於審判外之陳述，雖
    不符刑事訴訟法第159 條之1 至第159 條之4 之規定，而經
    當事人於審判程序同意作為證據，法院審酌該言詞陳述或書
    面陳述作成時之情況，認為適當者，亦得為證據；另當事人
    、代理人或辯護人於法院調查證據時，知有第159 條第1 項
    不得為證據之情形，而未於言詞辯論終結前聲明異議者，視
    為有前項之同意，刑事訴訟法第159 條第1 項、第159 條之
    5 分別定有明文。本件檢察官、辯護人及被告於本院準備程
    序時，就原審判決所引用各項證據（含傳聞證據、非傳聞證
    據及符合法定傳聞法則例外之證據）之證據能力，除對於告
    訴人乙○○、證人蔡碧雲於檢察官偵查時之陳述認無證據能
    力外，餘均明示同意有證據能力（見本院卷第63頁）；且於
    本院言詞辯論終結前，檢察官、辯護人及被告對於卷附乙○
    ○、蔡碧雲於檢察官偵查時陳述外之其他具有傳聞證據性質
    之證據，既均已知其情，均未聲明異議，本院認該其他具有
    傳聞證據性質之證據，並無任何違法取證之不適當情形，以
    之作為證據使用係屬適當，自得採為認定被告事實之證據。
貳、實體方面：
一、上揭事實，業據上訴人即被告甲○○（下稱被告）於警詢時
    、檢察官偵查中、原審及本院審理時均坦承不諱，復經證人
    即被告之子許雋杰、許雋偉在檢察官偵查中、原審及本院前
    審審理時證述屬實（見相驗卷第37至39頁，原審卷第36、37
    頁，本院上訴卷第60、62頁），並有臺灣屏東地方法院檢察
    署檢察官督同法醫師鑑驗被害人蔡燕芬屍體後出具之驗斷書
    附卷可憑（見相驗卷第14頁）。被告之上開自白核與事實相
    符，自堪信為實在。本件被告罪證明確，犯行堪以認定。
二、核被告所為，係犯刑法第277 條第1 項之傷害罪。公訴人認
    被告係犯刑法第277 條第2 項之傷害致人於死罪，尚有未洽
    ，惟其基本社會事實相同，是本件起訴法條應予變更。
三、公訴意旨另以：被告甲○○於上開時地，徒手毆打蔡燕芬頭
    部，致使蔡燕芬因頭部外傷而造成顱內出血，至87年4 月10
    日上午6 時50分許，甲○○欲叫醒蔡燕芬，始發現蔡燕芬已
    氣絕身亡，因認被告涉犯刑法第277 條第2 項之傷害致死罪
    等語。惟訊據被告堅決否認有何傷害致死犯行，辯稱：案發
    前10幾天，蔡燕芬在家摔下樓梯，頭部有受傷，伊有帶她去
    看醫生；因蔡燕芬連續多日未上班，在家酗酒又尿失禁，伊
    要蔡燕芬上樓睡覺，蔡燕芬不聽，才生氣毆打她的手臂及腳
    部，然後拉蔡燕芬上樓睡覺，並未毆打蔡燕芬之頭部，其顱
    內出血應係當時所跌撞造成等語。經查：
  (一)按刑法上傷害致人於死罪之成立，以被害人之死亡與傷害具
    有因果關係為限，此種結果加重犯之因果關係，雖不以直接
    因果關係為限，有時亦包括間接因果關係在內，但所謂傷害
    致人於死之因果關係，必係指行為人對被害人有傷害之行為
    ，被害人因受傷而發生死亡之結果而言，若被害人並非因受
    傷而死亡，則行為人縱有其他不法行為，亦難謂與被害人之
    死亡有傷害致人於死之因果關係（最高法院69年度台上字第
    124 號判決參照）。
  (二)被害人蔡燕芬經檢察官督同法醫相驗、解剖，並送請法務部
    法醫研究所鑑定死因，結果發現被害人之頭部外傷在頭部左
    後側近頂部，因跌倒所致之外傷機會較小，血塊為果凍狀及
    新鮮血液，出血至死亡應在一天內，且其血塊量達250 西西
    ，已足以致死；死者（指蔡燕芬）死亡之原因為頭部外傷造
    成顱內出血，其成因為外力介入，死亡方式為他殺，且非跌
    倒等事實，固有相驗筆錄、解剖筆錄、相驗屍體證明書、驗
    斷書及法務部法醫研究所（87）法醫所醫鑑字第0364號鑑定
    書、93年1 月29日法醫理字第0000000000號函各1 件在卷可
    稽。惟上開法醫研究所第0364號鑑定意見並未排除被害人頭
    部左後側近頂部之外傷係跌倒所致之可能性（見相驗卷第66
    頁），已難執此認被害人該項傷害必係出於被告施力打擊之
    結果。而同所第0000000000號鑑定結果卻判定該傷害之出血
    非為跌倒所致（見本院上更(一)卷第51頁）。核上開法醫研究
    所前後2 次鑑定結果已互相齟齬，益難執為證明被害人上開
    頭部傷勢係被告擊打造成之依據甚明。又「一般在較寬闊而
    平坦的地面上倒地，比較容易碰到頭部的前後面及左右側面
    ，較難碰到頂部；故而單以機率而言，打擊造成頂部受傷之
    比例，要比倒地受傷的情況多得多；但在較複雜的環境倒地
    造成特殊姿態碰撞地面或牆壁，並不能完全排除是意外所造
    成」等情，並據國立臺灣大學醫學院附設醫院96年1 月12日
    校附醫秘字第0960001161號函之(三)敘明在卷（見本院上更(二)
    卷第82頁）。依此，再參以被告次子許雋偉於檢察官偵查中
    所指被害人蔡燕芬自住處樓梯跌落，頭部撞及樓梯，及摔下
    樓梯後倒於樓梯間之照片觀之（見相驗卷第48頁背面），該
    樓梯係以磁磚鋪設，寬度較窄，樓梯間縱深不大，靠牆壁角
    落擺放一台體重器，地面亦以磁磚鋪設，被害人於上樓梯時
    重心不穩而往後仰倒摔下地面，致頭部碰撞地面及體重器，
    致其頭部受有上開傷害，顯然並非無可能，足認上開法醫研
    究所之鑑定結論尚不足以證明被害人蔡燕芬上開頭部外傷係
    出於被告擊打所致。
  (三)被告於87年4 月10日6 時50分許發現被害人死亡後，於同日
    8 時即接受屏東縣警察局屏東分局民生派出所員警詢問，該
    分局刑事組員警旋於同日9 時報請臺灣屏東地方法院檢察署
    檢察官相驗，檢察官於同日12時20分許督同法醫師對於被害
    人蔡燕芬之屍體實施相驗等情，有被告警詢筆錄、電請相驗
    案件報告、勘驗筆錄附卷足憑（見相驗卷第1 、2 、13頁）
    。而被告接受警詢時對於員警詢問：「你妻子是否有外傷？
    或遭他殺之嫌疑？」時，已主動供述稱：「後腦及前額部分
    有受傷，是她自己喝醉酒，於2 個禮拜前所摔傷的，無他殺
    嫌疑」等語（見相驗卷第3 頁）。參以被害人蔡燕芬當時身
    上覆蓋棉被躺於床上，頭髮掩蓋頭部，外觀上實無法看出被
    害人後腦有何傷痕，此有現場照片3 張附卷可憑（見相驗卷
    第5 頁），顯見被告係於被害人上開頭部受傷遭發現前已主
    動向警方人員供述，並無畏罪掩飾情事，則如被害人上開傷
    勢確係被告於前1 日予以毆打所致，被告既係被害人之夫，
    外觀上又無從發現被害人上開頭部傷勢，衡情其應可蓄意掩
    飾，將被害人死因歸咎於酒後疾病發作，何須於第一時間主
    動向警員供述曾毆打被害人手腳，又告知被害人上開頭部傷
    勢而啟人疑竇，徒增己身嫌疑！又被害人蔡燕芬於未經解剖
    前，法醫師驗屍時固於驗斷書上之頭面頸部欄載明「顱頂及
    顱枕部多處血腫」（見相驗卷第15頁背面），惟於解剖屍體
    後則載明：「左後枕部於左外耳道高14公分、後8 公分有周
    邊軟組織血腫6 公分，其下帽狀腱膜出血8 ×7 公分，左顳
    部帽狀腱膜出血6 ×5 公分，左額部帽狀腱膜出血3 ×2 公
    分，其下左腦半球硬膜下果凍狀出血250 西西，右腦側顳部
    暗紅色出血6 ×7 公分」、「頭部外傷在頭部左後側近頂部
    」等情（見相驗卷第64頁）；鑑定人劉景勳（當時任法務部
    法醫研究所特約法醫）於檢察官偵訊時亦證稱：「左腦半球
    有新的硬膜下出血，右腦有陳舊的硬膜下出血，頭皮左後枕
    有皮下血腫6 公分．．．」等語（見相驗卷第34頁背面）。
    顯見被害人頭部雖有多處血腫，惟出血狀況除左後側近頂部
    及右腦側顳部為頭部可見外傷外，其餘出血均係在頭部內之
    腱膜、硬腦膜下等處無訛。是被害人蔡燕芬頭部並無多處明
    顯外傷，則如被告確有毆打被害人頭部之舉，被害人頭部為
    何並無多處外傷？被告所辯其未出手毆打被害人頭部等語，
    已非無據。
  (四)被害人蔡燕芬曾於87年3 月30日至林志忠診所就醫，當時被
    害人左頂部有4 ×5 公分血腫，前額有3 ×2 公分瘀血，被
    害人血壓正常，神智清醒，主訴摔倒所致，林志忠醫師先行
    為被害人止痛，開藥治療，要其觀察一星期，並建議被害人
    到醫院作腦部檢查等情，業據證人林志忠醫師於原審審理時
    結證屬實，並有被害人之病歷表影本1 份在卷可稽（見原審
    卷第54、64、81頁）。證人即被害人同事陳瓊芬於原審審理
    時到庭結證稱：「她額頭、眼睛瘀青．．．她說是她兒子開
    門撞到而導致，過了幾天就沒有來上班，再來就聽說她死了
    」等語（見原審卷第163 頁）；被告於警詢時供稱：被害人
    已連續4 、5 日沒去上班，被告之子許雋杰亦證稱：被害人
    自上週六（即87年4 月4 日）起沒去上班等語（見相驗卷第
    2 頁背面、第38頁）。證人即曾替被害人洗頭之張秀珍、賴
    瓊淑於原審審理時到庭作證，張秀珍證稱：「我曾替蔡燕芬
    洗頭，約在她死前10幾天洗的，我洗頭時蔡要求我力量小一
    點，說她從樓梯摔下來，摔到左後腦部，我在洗的時候摸到
    她左後腦腫一個包，摸起來軟軟的，她說她摔下來時，她小
    兒子以為她睡著了，就拿棉被幫她蓋」等語；賴瓊淑證稱：
    我是她死亡前2 天幫她洗頭，我洗頭時她精神恍忽，並要我
    洗頭時小力一點，說她左後腦摔到，我洗時有稍微碰到腫包
    ，摸起來軟軟的．．．我問她腫包何來，她說不小心去撞到
    頭而受傷」等語（見原審卷第35、36頁）。又「(一)林志忠醫
    師（以下簡稱林醫師）87年3 月30日門診對蔡燕芬女士（以
    下簡稱蔡女士）所繪之頭部受傷部位共有二處，一處為左頂
    部的血腫（4 ×5 公分），另一處為前額部的瘀傷（3 ×2
    公分）。前述左頂部皮下血腫的位置，應該就是解剖鑑定書
    （87年4 月10日死亡，同月11日解剖）記錄『頭部外傷在頭
    部左後側近頂部』所指之位置」一節，並據國立臺灣大學上
    揭鑑定函敘明甚詳（見本院上更(二)卷第82頁）。是被害人蔡
    燕芬之頭部，於87年3 月30日之時，已有左頂部、左前額部
    之傷勢，並非被告於87年4 月9 日中午毆打被害人後始造成
    ，應堪認定。至被害人蔡燕芬上開頭部傷勢如何造成？證人
    許雋偉於87年4 月10日（即被害人死亡之日）檢察官偵訊時
    已證稱：「（上週三有看見你媽媽從樓梯摔下？）上上週三
    （即87年3 月25日）。看見媽媽從樓梯摔到地上，頭後腦受
    傷」等語；證人許雋杰於同日亦證稱：「媽媽這幾天有上樓
    摔下撞到頭？）放春假前，上週三（即87年4 月1 日）。我
    回到家見她倒在地上，弟弟（許雋偉）在家」等語（見相驗
    卷第11頁、第9 頁背面，許雋杰兄弟所稱之被害人摔下樓梯
    時間雖有上開1 週之別，惟參酌被害人於87年3 月30日求診
    時即有頭部外傷，應認證人許雋偉所證述時間較與事實相符
    ），已堪認被害人蔡燕芬之上開左頂部傷勢應係摔倒所致。
    且證人張秀珍、賴瓊淑亦均證述被害人之上開傷勢確係摔倒
    所致，已如上述，證人張秀珍、賴瓊淑雖未目擊被害人受傷
    情形，惟其等係親自為被害人洗頭而發覺被害人之上開傷勢
    ，而實際自被害人口中聽聞其受傷之原因，是其等上揭證述
    尚非無親身經驗之傳聞之詞，自堪執為認定事實之依據。告
    訴人乙○○、證人蔡碧雲於偵審中雖證述被告與被害人常吵
    架，被告曾毆打被害人；證人李佳靜、陳瓊芬於原審審理時
    雖證述被害人曾說遭被告打傷等語，惟其等均未證述被害人
    蔡燕芬上揭左頂部傷勢係由被告毆打所造成，尚難認被告有
    出手毆打被害人致受有上開左頂部傷害。準此，被害人上開
    左頂部傷害係因摔倒所致，並非無據；縱非摔倒所致，惟亦
    無其他積極證據足認被告曾出手毆打被害人頭部而致上開傷
    害，應可認定。
  (五)國立臺灣大學上揭鑑定函文又載明：「(五)本案蔡女士解剖所
    見是反映87年4 月10日死亡時之狀況，發現其有右側陳舊硬
    膜下出血及左側新鮮硬腦膜下出血，表示有2 次不同時間及
    不同部位的外傷。陳舊硬膜下出血並未致死，可能已存在10
    日以上；新鮮的硬膜下出血則約在1 日以內，出血量約250
    西西，足以致死；二者並不是同一個傷，亦即新的出血並非
    從舊的血腫湧出。(六)綜合前述事項，研判蔡女士在死亡前曾
    受過1 次傷，造成右側硬膜下出血，但無明顯的神經學症狀
    ；死者於去世前1 日再度受傷，造成左側硬膜下出血，這1
    次出血量較多而致命。至於前述出血是他人所為或意外造成
    ，很難只從傷的本身予以判定」等語（見本院上更(二)卷第82
    、83頁），堪認被害人右顳部受傷所致之陳舊性硬膜下出血
    與被害人死亡無關，真正之死因應係被害人去世前1 日再度
    受傷，而造成左側硬膜下出血致死。被害人頭部左側僅有上
    開近左頂部處一處外傷，而該外傷係自87年3 月30日前已存
    在之事實，已如上述，是國立臺灣大學上揭鑑定函文所載「
    死者於去世前1 日（即87年4 月9 日）再度受傷，造成左側
    硬膜下出血」，顯係指已受傷之近左頂部血腫處再度受傷或
    靠近該已受傷部位之頭部再度受傷（未引起外觀新傷）而造
    成左硬膜下大量出血致死。然被告自警詢起即堅決否認曾於
    87年4 月9 日有毆打被害人頭部，而當時均放假在家之證人
    子許雋杰、許雋偉於檢察官偵查中亦均未證述被告曾毆打被
    害人頭部；其等於原審及本院前審調查時並均證稱：案發當
    時，被告係拉蔡燕芬手，打其手臂及踢其腳部，叫其上樓睡
    覺，並未打其頭部等語（見原審卷第36、37頁、本院上訴卷
    第60、62頁）。此外，又查無其他積極證據足資證明被告於
    87年4 月9 日中午，曾出手朝被害人蔡燕芬頭部近左頂傷處
    或近該處之頭部施以毆打重擊，則被告上揭毆打被害人手、
    腳之行為，與被害人頭部再度受傷所引起之左硬膜下大量出
    血無關至明。參以被害人蔡燕芬死亡後，其胃內確有酒精味
    道一節，有上開法醫研究所鑑定書（87法醫所醫鑑字第0364
    號）附卷可憑；證人張秀珍於原審審理時亦證稱：死者常叫
    我幫她買酒等語（見原審卷第37頁背面）；證人許雋杰亦於
    原審審理時證稱：被害人死亡前幾天有喝酒，並曾於前2 天
    去買酒時，騎機車摔倒被壓住，被伊及弟弟扶起等語（見原
    審卷第37頁）；再死者住處熱水器旁、浴缸內均有置有米酒
    及其他不明酒類多瓶，亦有照片2 張附卷可按（見相驗卷第
    50頁）。則被告所供：當日中午12時20分許回家時，發現被
    害人在客廳喝酒、小便，不吃東西且不上去睡覺等情，顯非
    無稽。被害人於87年4 月9 日中午既有喝酒，且至87年4 月
    11日法醫師解剖屍體時，胃內仍殘存酒精味道，顯見被害人
    當日已喝下相當大量酒精，其又於酒後在自宅客廳小便，足
    見被害人當時確已飲酒至醉。被害人在此酒醉情形下，於被
    告回家前或被告拉被害人上樓回房睡覺後，是否曾因酒醉而
    跌倒使頭部近左頂附近部位再遭撞及，造成左側硬膜下大量
    出血，參照上揭國立臺灣大學鑑定函之(六)後段記載，實難排
    除其可能性甚明。再者，本件辯護人提出之羅秀雄醫師編著
    「法醫學」之記載：硬腦膜下出血可分為急性、亞急性、慢
    性3 種，在外傷後3 天內發生症狀為急性，3 天後到3 星期
    以內出現症狀者屬於亞急性，超過3 星期才出現症狀者則是
    慢性。係以患者「受傷至發生症狀」（如出血）期間之長短
    為標準，則被害人於87年3 月30日既已受有上開頭部傷害，
    其於87年4 月11日解剖屍體時又未發現新的頭部外傷，則其
    於87年4 月9 日再受被告擊打致引起硬膜下大量出血之可能
    性實屬微乎其微；且如依上開急性、亞急性、慢性硬腦膜下
    出血之症狀觀之，被害人之上開左硬腦膜下大量出血，恐亦
    難排除係被害人於87年3 月30日前因跌倒而產生亞急性或慢
    性硬腦膜下出血，而延至87年4 月10日出血死亡之可能。
  (六)綜上所述，本件法醫研究所之鑑定書、函件等均難執為被告
    曾毆打被害人頭部，致使被害人受傷，引起左硬腦膜下大量
    出血死亡之依據。公訴人所舉之其他證據亦未能使法院形成
    被告有罪之確信。此外，本院復查無其他積極證據足資證明
    被告之毆打被害人手腳行為，與被害人因頭部左硬腦膜下大
    量出血致死有何相當因果關係，自難令被告就被害人死亡之
    加重結果負責甚明。
四、原審予以論罪科刑，固非無見；惟被告之犯行僅應負傷害罪
    責，原審誤以傷害致人於死罪論科，顯有未洽。被告執此提
    起上訴，指摘原判決不當，為有理由，本院自應將原判決予
    以撤銷改判。審酌被告尚無犯罪前科，有臺灣高等法院被告
    前案紀錄表可憑，具有專科畢業之學歷，且任職於公務機關
    ，對於夫妻相處應本互信、互諒、互愛之基本態度，以耐心
    、溝通處理他方某方面之缺點，營造美滿夫妻、家庭生活，
    不可動輒以暴力作為解決爭端之方法等情不可謂不知，詎其
    見被害人蔡燕芬於家中飲酒至醉，不能予以包容，耐心尋求
    最佳之處理方式，一時氣憤竟對已陷於酒醉之妻子施以拳打
    腳踢之暴力傷害，實屬不智、不當，惟被害人未持器械毆打
    被害人，被害人因此所受傷害程度均為皮肉傷，並非嚴重，
    犯後坦承犯行，態度良好，且被害人已身亡，其子女許雋杰
    、許雋偉均尚在求學階段，尚賴被告之照顧等一切情狀，爰
    量處如主文第2 項所示之刑，並諭知如易科罰金以銀元300
    元即新臺幣900 元折算1 日之標準（被告行為後，刑法第41
    條於90年1 月10日修正公布，將刑法第41條由原規定之「犯
    最重本刑為3 年以下有期徒刑以下之刑之罪，而受6 月以下
    有期徒刑或拘役之宣告，因身體、教育、職業或家庭之關係
    ，執行顯有困難者，得以1 元以上3 元以下折算1 日，易科
    罰金。」，修正為：「犯最重本刑為5 年以下有期徒刑以下
    之刑之罪，而受6 個月以下有期徒刑或拘役之宣告，因身體
    、教育、職業、家庭之關係或其他正當事由，執行顯有困難
    者，得以1 元以上3 元以下折算1 日，易科罰金。但確因不
    執行所宣告之刑，難收矯正之效，或難以維持法秩序者，不
    在此限。併合處罰之數罪，均有前項情形，其應執行之刑逾
    6 月者，亦同。」。94年2 月2 日修正公布之刑法第41條又
    修正為：「犯最重本刑為5 年以下有期徒刑以下之刑之罪，
    而受6 個月以下有期徒刑或拘役之宣告者，得以新臺幣1,00
    0 元、2,000 元或3,000 元折算1 日，易科罰金。但確因不
    執行所宣告之刑，難收矯正之效，或難以維持法秩序者，不
    在此限。前項規定於數罪併罰，其應執行之刑未逾6 月者，
    亦適用之。」。又被告行為時之易科罰金折算標準，按修正
    前罰金罰鍰提高標準條例第2 條前段（現已刪除）規定，就
    其原定數額提高為100 倍折算1 日，則其行為時之易科罰金
    折算標準，應以銀元300 元折算1 日，經折算為新臺幣後，
    應以新臺幣900 元折算1 日。比較修正前之行為時法、中間
    時法、修正後現行法之易科罰金折算標準，以90年1 月10日
    修正公布之刑法第41條第1 項前段較有利於被告。關於易科
    罰金折算標準部分，亦以94年2 月2 日修正前之相關規定有
    利於被告，自應依刑法第2 條第1 項但書，適用90年1 月10
    日修正公布之刑法第41條第1 項前段、修正前之罰金罰鍰提
    高標準條例第2 條前段諭知易科罰金之折算標準）。
據上論結，應依刑事訴訟法第369 條第1 項前段、第364 條、第
299 條第1 項前段、第300 條，刑法第2 條第1 項但書、第277
條第1 項、90年1 月10日修正公布之刑法第41條第1 項前段、罰
金罰鍰提高標準條例第1 條前段、第2 條（修正前），判決如主
文。
本案經檢察官許月雲到庭執行職務。
中　　華　　民　　國　　96　　年　　4 　　月　　 4　　日
                  刑事第四庭    審判長法官　蕭權閔
                                      法官　陳吉雄
                                      法官　林水城
以上正本證明與原本無異。
檢察官如不服本判決應於收受本判決後10日內向本院提出上訴書
狀，其未敘述上訴理由者，並得於提起上訴後10日內向本院補提
理由書狀（均須按他造當事人之人數附繕本）「切勿逕送上級法
院」。
本件被告不得上訴。
中　　華　　民　　國　　96　　年　　4 　　月　　 4　　日
　　　　　　　　　　　　　　　　　　書記官　吳新貞
附錄本件判決論罪科刑法條：
刑法第277條第1項
傷害人之身體或健康者，處3 年以下有期徒刑、拘役或1 千元以
下罰金。
